【裁判字號】    94,交簡上,12
【裁判日期】    951114
【裁判案由】    過失傷害
【裁判全文】
臺灣苗栗地方法院刑事判決            94年度交簡上字第12號
上  訴  人  臺灣苗栗地方法院檢察署檢察官
被      告  乙○○
上列上訴人因被告過失傷害案件，不服本院苗栗簡易庭中華民國
94年6 月28日94年度苗交簡字第243 號第一審簡易判決（聲請簡
易判決處刑案號：臺灣苗栗地方法院檢察署93年度偵字第3902、
4071號），提起上訴，本院管轄之第二審合議庭判決如下：
    主  文
上訴駁回。
乙○○緩刑貳年。
    事實及理由
一、本案經本院審理結果，認第一審判決認事用法及量刑均無不
    當，應予維持，並引用第一審判決書記載之事實、證據及理
    由（如附件）。
二、上訴人即公訴人上訴意旨略以：被告乙○○迄今仍無誠意處
    理民事賠償問題，原審判決僅處以有期徒刑2 月，與一般民
    眾之認知落差太大；原審判決未將本件肇事責任之爭議送請
    覆議，對被害人不公；原審判決未認定被害人之傷害可能達
    到重傷害等語。惟查，被告與告訴人甲○○○業於95年9 月
    14日在苗栗縣南庄鄉調解委員會就本件車禍成立調解，被告
    允諾賠償告訴人新臺幣100 萬元，並當場給付其中30萬元，
    餘70萬元經兩造約定由保險公司支付，此有苗栗縣南庄鄉公
    所函及後附調解書影本可稽（本院卷第210 、211 頁），足
    認被告已有處理民事賠償問題之誠意與實際行動；而本院依
    上訴人之聲請，將全案卷證資料送請臺灣省車輛行車事故覆
    議鑑定委員會覆議，其覆議結論仍照臺灣省竹苗區車輛行車
    事故鑑定委員會之原鑑定意見，認告訴人行為係肇事主因、
    被告行為係肇事次因，此有該會95年4 月3 日府覆議字第09
    50100158號函可參（本院卷第177 頁），可見覆議與否於被
    告過失程度及罪責之認定並無重大影響，自不生對被害人不
    公之問題；又經本院函請行政院退除役官兵輔導委員會臺中
    榮民總醫院依財團法人長庚紀念醫院林口分院、行政院衛生
    署新竹醫院及財團法人為恭紀念醫院提供之93年7 月以後告
    訴人病歷資料，就告訴人因本件車禍所受傷害是否達到重傷
    程度進行鑑定後，精神科鑑定結果為：「陳女士在鑑定過程
    意識清醒，無不當之情緒反應，在理解鑑定人員的問題無明
    顯的障礙，但在認知和記憶能力可能有因腦傷後輕度之影響
    」，眼科鑑定結果為：「目前左眼病況導致複視，於日常生
    活作業有顯著障害。符合『勞工保險殘廢給付標準表』第13
    級，至於來函所詢『是否符合刑法重傷程度』，因刑法條文
    並未明確規範視覺能力標準，恕無法答覆」，復健科鑑定結
    果為：「以肢體及運動功能而言未達到重傷害標準」，有該
    院95年7 月27日中榮醫企字第0950010677號函及後附鑑定書
    3 份可佐（本院卷第192 至198 頁），顯然告訴人因本件車
    禍在精神、肢體運動及視力（所傷之目，僅祇視能減衰，並
    未完全毀敗，縱令此種減衰具有不治或難治之情形，祇應成
    立普通傷害，最高法院25年上字第4680號判例意旨參照）等
    方面所受之傷害，皆不足以認定該當刑法第10條第4 項所規
    定之「重傷」。上訴人前開所陳，既均非足採，其上訴即無
    理由，應予駁回。
三、查被告未曾因故意犯罪受有期徒刑以上刑之宣告，有臺灣高
    等法院被告前案紀錄表在卷可查，其因駕車一時不慎肇事，
    觸犯本罪，事後坦承犯行，與告訴人成立調解，履行賠償，
    已如前述，告訴代理人並於本院行準備程序時當庭表示原諒
    被告（本院卷第218 頁），堪信被告已深具悔意，經此偵、
    審程序及科刑之教訓，當知警惕而無再犯之虞，被告復有正
    當職業，考量上述情事，本院認第一審判決所宣告之刑以暫
    不執行為適當，爰併予宣告緩刑2 年，以啟自新。
四、又被告行為後，刑法及刑法施行法業於94年2 月2 日修正公
    布，並於95年7 月1 日施行，參酌最高法院95年5 月23日刑
    事庭第8 次會議決議，於刑法修正施行後，應適用刑法第2
    條第1 項之規定，就罪刑有關之共犯、未遂犯、想像競合犯
    、牽連犯、連續犯、結合犯，以及累犯加重、自首減輕暨其
    他法定加減原因（如身分加減）與加減比例等一切情形，綜
    其全部罪刑之結果，為「從舊從輕」之比較，本案與被告罪
    刑有關之法律變更部分，經比較修正前、後刑法之規定，以
    修正前刑法有利於被告（詳見附表），自應依刑法第2 條第
    1 項前段規定，一體適用被告行為時之修正前刑法。原審雖
    未及比較適用，然上訴本院後，經比較結果，修正後刑法並
    未有利於被告，仍應適用被告行為時之修正前刑法，是原審
    適用修正前刑法並無不當，不構成撤銷之原因，併此敘明。
據上論斷，應依刑事訴訟法第455 條之1 第1 項、第3 項、第37
3 條、第368 條，刑法第74條第1 項第1 款，判決如主文。
本案經檢察官石東超到庭執行職務。
中    華    民    國    95    年    11    月    14    日
                  刑事第一庭    審判長法  官  劉興浪
                                      法  官  蔡志宏
                                      法  官  羅貞元
以上正本證明與原本無異。
不得上訴。
                                      書記官  劉秋雯
中    華    民    國    95    年    11    月    14    日
附表：
┌───────┬──────────┬──────────┬───────┐
│比較項目      │修正前刑法          │修正後刑法          │比較結果      │
├───────┼──────────┼──────────┼───────┤
│刑法第284 條第│罰金最低額為銀元1 元│罰金最低額為新臺幣  │修正前刑法較有│
│2 項前段業務過│即新臺幣3 元以上（第│1,000 元以上，以百元│利於被告      │
│失傷害罪主刑中│33條第5 款，併參照現│計算之（第33條第5 款│              │
│罰金刑之最低額│行法規所定貨幣單位折│）                  │              │
│              │算新臺幣條例第2 條）│                    │              │
├───────┼──────────┼──────────┼───────┤
│自首減輕      │對於未發覺之罪自首而│對於未發覺之罪自首而│修正前刑法較有│
│              │受裁判者，減輕其刑。│受裁判者，得減輕其刑│利於被告      │
│              │（第62條前段）      │。（第62條前段）    │              │
├───────┼──────────┼──────────┼───────┤
│易科罰金之折算│如易科罰金，以銀元  │如易科罰金，以新臺幣│修正前刑法較有│
│標準          │100 元即新臺幣300 元│1,000 元、2,000 元或│利於被告      │
│              │以上、銀元300 元即新│3,000 元折算1 日。（│              │
│              │臺幣900 元以下折算1 │第41條第1 項前段）  │              │
│              │日。（第41條第1 項前│                    │              │
│              │段，併參照修正前罰金│                    │              │
│              │罰鍰提高標準條例第2 │                    │              │
│              │條、現行法規所定貨幣│                    │              │
│              │單位折算新臺幣條例第│                    │              │
│              │2 條）              │                    │              │
├───────┴──────────┴──────────┴───────┤
│綜合比較結果：                                                            │
│與被告罪刑有關之業務過失傷害罪罰金刑最低額、自首減輕、易科罰金折算標準等法│
│律變更部分，修正後刑法並未有利於被告，應依刑法第2 條第1 項前段，一體適用被│
│告行為時之修正前刑法。                                                    │
└─────────────────────────────────────┘


司法院資訊處製作；財團法人民間司法改革基金會備份。
